臺灣高等法院高雄分院刑事裁定　　　　　100年度抗字第101號
抗告人即
聲請人　　吳俊志
　　　　　　　　　　高雄考潭郵政91068附200號信箱（送達）
上列抗告人因聲請再審案件，不服臺灣高雄地方法院中華民國99
年12月6 日裁定（99年度聲再字第61號），提起抗告，本院裁定
如下：
    主  文
抗告駁回。
    理  由
一、抗告意旨略以：本件抗告人即聲請人吳俊志因與共同被告黃
    千庭（同案判決確定）及同案李姓少年（另案少年法院審結
    ）三人，共同於98年6 月23日凌晨2 時40分許，在高雄市○
    ○區○○街350 號巷口竊取他人所有自用小貨車一輛，經原
    判決以聲請人吳俊志共同犯結夥攜帶兇器竊盜罪判處有期徒
    刑八月確定，該次竊盜係黃千庭持兇器竊取該小貨車，抗告
    人並未持兇器，有李姓少年可為證人，黃千庭行竊時並有攝
    影器拍到他，且該竊盜犯行實係因黃千庭平日無工作，沒有
    錢，才邀抗告人與李姓少年共同行竊，抗告人於上開竊盜案
    開庭前，因受黃千庭脅迫如說出實情，即會對其本人及家人
    不利，其始為與事實不符而不利於己之陳述，抗告人因未發
    現前開證據，致未主張，致原確定判決認定被告有罪，且認
    定抗告人於該竊盜犯行居於主導之地位，茲依刑事訴訟法第
    420 條第1 項第6 款之規定，聲請准予再審等語。
二、原裁定略以：(一)按有罪之判決確定後，有因發現確實之新證
    據，足認受有罪判決之人應受無罪、免訴、免刑或輕於原判
    決所認罪名之判決情形者，為受判決人之利益，得聲請再審
    ，刑事訴訟法第420 條第1 項第6 款分別定有明文。又刑事
    訴訟法第420 條第1 項第6 款所謂「發現確實之新證據」，
    係指該項證據足以動搖原確定判決，而於當時即已存在，只
    為法院及當事人所不知，待判決後始行發現者而言；人證係
    以證人之證言為證據資料，故以證人為證據方法，以其陳述
    為證明之作用者，除非其於另一訴訟中已為證言之陳述，否
    則不能以其事後所製作記載見聞事實之文書，謂其係根據該
    人證成立於事實審法院判決之前，而認該文書為新證據（最
    高法院93年度臺抗字第576 號判決意旨參照）。(二)本件聲請
    人吳俊志因與共同被告黃千庭（同案判決確定）及同案李姓
    少年（另案少年法院審結）三人，共同於98年6 月23日凌晨
    2 時40分許，在高雄市○○區○○街350 號巷口竊取他人所
    有自用小貨車一輛，經原判決以聲請人吳俊志共同犯結夥攜
    帶兇器竊盜罪判處有期徒刑八月，有臺灣高等法院被告前案
    紀錄表及判決書各1 份在卷可按。聲請意旨雖以聲請人於審
    理中因遭共同被告黃千庭威脅，曾有部分與事實不符之供述
    云云，並主張以人證即同案李姓少年及監視攝影器（拍攝）
    內容為聲請再審之依據，然姑不論其所稱同案李姓少年之供
    述證據，不僅於原判決前已經存在並經本院於審理時依法調
    查，有判決書1 份在卷可憑；聲請人空言另有監視攝影紀錄
    為證云云，復未據具體提出或陳明可供調查之方式，遑論敘
    明與本件待證事項有何關連，均難認為前開條文所定事後發
    現確實之新證據；苟如聲請意旨所述，本件於原判決確定後
    ，果經發現有其他確實之新證據可資為證，茲聲請意旨既表
    明其所證明者為：「事實上，此次犯罪動機是因為黃千庭平
    時沒有工作又好飲酒，身上沒有錢，所以叫我（聲請人）和
    李○○陪他去做這件案件」（詳前引附件聲請狀）云云，揆
    諸前引刑法關於共同正犯之成立要件，要無礙於聲請人與原
    判決認定其他共犯之人共同實施犯罪並成立共同竊盜罪之事
    實，與原判決認定之罪名無異，尚無應為無罪、免訴、免刑
    或輕於原判決所認罪名判決之聲請要件可言，聲請人據此聲
    請再審，於法即有未合，應予駁回等語。
三、查(一)抗告人所舉證人李姓少年僅係證據方法，其陳述內容始
    為證據，抗告人既未提出李姓少年所為之任何證言，其僅謂
    李姓少年可為其所述各情作證，自非已提出新證據。(二)抗告
    人雖謂有監視攝影拍到黃千庭持兇器行竊，惟其未提出該攝
    錄畫面或相片等證據以供審酌，其形式上觀之，顯無法認為
    足以動搖原確定判決結果。此外，抗告人即聲請人上開所稱
    其於原竊盜案件開庭前受黃千庭之脅迫，乃未據實陳述等情
    ，亦未提出任何證據以供審酌是否合於聲請再審之要件。綜
    上所述，抗告人並未提出確實之新證據，原審因而認定其再
    審之聲請於法不合，而裁定駁回再審之聲請，並無違誤，應
    予維持。抗告意旨仍執前詞，指摘原裁定不當，為無理由，
    應予駁回。
據上論結，應依刑事訴訟法第412 條，裁定如主文。
中    華    民    國   100    年    5     月    31    日
                  刑事第十庭    審判長法  官  陳中和
                                      法  官  林水城
                                      法  官  蔡國
以上正本證明與原本無異。
不得再抗告。
中    華    民    國   100    年    5     月    31    日
                                      書記官  周青玉